最高法院刑事判決　　　　　　　　　　　　　　　九十一年度台上字第三一五０號
　　上　訴　人　甲○○
右上訴人因違反水利法案件，不服台灣高等法院高雄分院中華民國九十一年一月三十
一日第二審判決（九十年度上訴字第一四五一號，起訴案號：台灣屏東地方法院檢察
署八十九年度偵字第三五二三號），提起上訴，本院判決如左：
    主  文
上訴駁回。
    理  由
按刑事訴訟法第三百七十七條規定，上訴於第三審法院，非以判決違背法令為理由，
不得為之。是提起第三審上訴，應以原判決違背法令為理由，係屬法定要件。如果上
訴理由狀並未依據卷內訴訟資料，具體指摘原判決不適用何種法則或如何適用不當，
或所指摘原判決違法情事，顯與法律規定得為第三審上訴理由之違法情形，不相適合
時，均應認其上訴為違背法律上之程式，予以駁回。本件原判決綜合調查證據之結果
，認上訴人甲○○共同一行為犯有水利法第九十二條之一第七十八條第三款（原判決
漏載第七十八條第三款等字）在行水區內擅採砂石，致生公共危險及刑法第三百二十
條第一項意圖為自己不法之所有，而竊取他人之動產罪之事實，因而撤銷第一審之科
刑判決，改判依想像競合犯關係，從一重之前罪處斷，量處有期徒刑柒月，扣案00
00000000行動電話壹支沒收，已詳認定犯罪事實之依據及憑以認定之理由
，並對上訴人主張盜採砂石行為不生公共危險之辯詞，如何不足採信，均已依據卷內
資料予以指駁及說明。按事實之認定及證據之取捨，乃屬事實審法院之職權，證人之
供述及合法調查所得之證據，何者為可採，事實審法院本得參酌其他相關證據為自由
之判斷，苟無違反經驗法則或論理法則，自難指為違法。原判決依憑上訴人及共同被
告曾滿郎之自白，原判決理由二所列各項證據，及其他調查證據取捨之結果，認定上
訴人確有本件犯行，摒棄不採上訴人所為盜採砂石行為不生公共危險之辯詞，經核其
證據之取捨及證明力之判斷於法均無不合，上訴意旨仍執陳詞，謂其盜採砂石地點位
於荖濃溪下游，曾為鄉公所堆棄垃圾場所，且種植農作物，無水流衝刷可能性，自無
公共危險之情，原判決對上開行為致生公共危險之認定理由不備，有違採證法則等語
，係就原判決理由二已詳為說明與論斷之事項，再事爭執，殊非適法之第三審上訴理
由。再本件事證已臻明確，原審未再實施現場勘驗，及委託專門鑑定人員加以鑑定是
否有致生公共危險可能，不得指為調查未盡。又本院為法律審，應以第二審判決所確
認之事實為基礎，據以判斷原審判決是否違背法令，故於第二審判決後，不得主張新
事實或提出新證據，為其第三審之上訴理由。原審審判期日調查證據完畢時，審判長
問其尚有何證據請求調查，上訴人答「無」（見原審卷第一四０頁），於上訴本院時
，方主張原審未至現場勘驗及委託鑑定等新事實及新證據，自非依卷內資料執為指摘
，仍非適法。另上訴人所辯原審於調查及審判期日，均未告知上訴人將變更檢察官起
訴法條云云，惟查原審已於調查及審判期日就違反水利法部分詳為調查及訊問，並於
審判筆錄告知上訴人將變更檢察官起訴之法條，有原審調查及審判筆錄可證（詳見原
審卷第五０、八０、八一及一三一頁），況上訴人原審之選任辯護人，亦於審判筆錄
及辯護意旨狀中，就違反水利法部分詳為說明及主張（詳見原審卷第八十三及一０五
頁），上訴人執此爭執，顯有誤會。此外，上訴人徒憑己意，對原審採證認事職權之
適法行使及原判決理由已詳為論斷之事項，任意爭辯，顯與法定上訴第三審之形式要
件不符，其上訴違背法律上之程式，應予駁回。
據上論結，應依刑事訴訟法第三百九十五條前段，判決如主文。
中      華      民      國    九十一    年      六      月      六      日
                              最高法院刑事第五庭
                                  審判長法官  謝  家  鶴
                                        法官  洪  文  章
                                        法官  花  滿  堂
                                        法官  陳  世  淙
                                        法官  洪  佳  濱
      右正本證明與原本無異
                                              書  記  官
中      華      民      國    九十一    年      六      月    二十六    日
